臺灣臺中地方法院民事判決
111年度勞簡字第115號
原      告  林育賢  

            沈嘉哲  
            陳宇謙  
被      告  麥稷實業有限公司

法定代理人  黃一中  
上列當事人間請求確認僱傭關係存在等事件，本院於民國111年9
月20日言詞辯論終結，判決如下：
    主      文
被告應給付原告乙○○新臺幣68,493元。
被告應給付原告甲○○新臺幣57,666元。
被告應給付原告丙○○新臺幣28,000元。
原告乙○○其餘之訴駁回。
訴訟費用由被告負擔99%，餘由原告乙○○負擔。
本判決原告勝訴部分得假執行。但被告依序以臺幣68,493元、新
臺幣57,666元、新臺幣28,000元為原告乙○○、原告甲○○、原告丙○○預供擔保，得免為假執行。
    事實及理由
一、被告經合法通知，未於言詞辯論期日到場，核無民事訴訟法
    第386條所列各款情形，依原告之聲請，由其一造辯論而為
    判決。　
二、原告主張：
（一）原告乙○○：伊自民國110年9月1日起受僱於被告擔任廚師
      ，前3個月薪資每月新臺幣（下同）40,000元，嗣後調薪
      為每月45,000元。被告積欠伊111年3月份薪資45,000元及
      4月份7日薪資10,500元。又被告於111年4月初無預警歇業
      ，並通知原告休息，休息期間也算薪資，但111年4月7日
      原告去公司時，發現所有的東西都已搬空，被告應給付資
      遣費15,000元。為此，依勞動契約請求被告給付上開積欠
      之工資55,500元，並依勞動基準法第17條規定，請求被告
      給付資遣費15,000元，合計70,500元等語。並聲明：被告
      應給付原告乙○○70,500元。
（二）原告甲○○：伊自110年11月1日起受僱於被告擔任烘培師傅
      ，每月薪資40,000元。被告積欠伊111年3月份薪資40,000
      元及4月份7日薪資9,333元。又被告於111年4月初無預警
      歇業，並通知原告休息，休息期間也算薪資，但111年4月
      7日原告去公司時，發現所有的東西都已搬空，被告應給
      付資遣費8,333元。為此，依勞動契約請求被告給付上開
      積欠之工資49,333元，並依勞動基準法第17條規定，請求
      被告給付資遣費8,333元，合計57,666元等語。並聲明：
      如主文第2項所示。
（三）原告丙○○：伊自111年2月15日起受僱於被告負責任處理文
      書及美編工作，每月薪資28,000元。被告積欠伊111年3月
      份薪資28,000元。為此，依勞動契約請求被告給付上開積
      欠之工資28,000元等語。並聲明：如主文第3項所示。　
      　　　
三、被告未於言詞辯論期日到場，亦未提出書狀作何聲明、陳述
    。
四、得心證之理由：
（一）原告主張之事實，業據提出勞資爭議調解紀錄、積欠員工
      薪資明細及LINE通訊軟體對話等件為證，並有原告之勞工
      保險暨就業保險投保資料在卷可憑。被告於相當期間內受
      合法之通知，未於言詞辯論期日到場，亦未提出書狀加以
      爭執，依民事訴訟法第280條第3項準用同條第1項規定，
      視同自認，堪信原告之主張為真實。
（二）工資：
　　　按工資應全額直接給付勞工，勞動基準法第22條第2項本
      文定有明定。被告既積欠乙○○111年3月份薪資45,000元及
      4月份7日薪資10,500元，合計55,500元；積欠甲○○111年3
      月份薪資40,000元及4月份7日薪資9,333元，合計49,333
      元；積欠丙○○111年3月份薪資28,000元，則原告依勞動契
      約請求被告如數給付，核屬有據。
（三）資遣費：
　　　按勞工適用本條例之退休金制度者，適用本條例後之工作
      年資，於勞動契約依勞動基準法第11條、第13條但書、第
      14條及第20條或職業災害勞工保護法第23條、第24條規定
      終止時，其資遣費由雇主按其工作年資，每滿1年發給2分
      之1個月之平均工資，未滿1年者，以比例計給；最高以發
      給6個月平均工資為限，不適用勞動基準法第17條之規定
      ，勞工退休金條例第12條第1項定有明文。查被告於111年
      4月初無預警歇業，並通知原告休息，休息期間也算薪資
      ，但111年4月7日原告去公司時，發現所有的東西都已搬
      空等情，應認被告係於111年4月7日依勞動基準法第11條
      第1款之歇業為由對乙○○、甲○○終止僱傭契約，則被告自
      應依前揭規定給付乙○○、甲○○資遣費。經查：
　　　1.乙○○部分：
　　　　乙○○自110年9月1日起受僱於被告，雙方間之勞動契約
        於111年4月7日終止，其工作年資為7月又6日。而乙○○1
        10年10月、11月每月薪資各為40,000元，自110年12月
        至111年3月，每月薪資各為45,000元，111年4月1日至7
        日之薪資為10,500元，則依勞動基準法第2條第4款「計
        算事由發生之當日前六個月內所得工資總額除以該期間
        之總日數所得之金額」計算之月平均工資為43,110元。
        依勞工退休金條例第12條第1項規定，被告應給付乙○○
        資遣費12,993元（見卷附資遣費試算表）。乙○○逾此部
        分資遣費之請求，於法無據。
　　　2.甲○○自110年11月1日起受僱於被告，雙方間之勞動契約
        於111年4月7日終止，其工作年資為5月又6日。而甲○○1
        10年11月至111年3月，每月薪資各為40,000元，111年4
        月1日至7日之薪資為9,333元，則依勞動基準法第2條第
        4款規定之「工作未滿六個月者，指工作期間所得工資
        總額除以工作期間之總日數所得之金額」計算之月平均
        工資為39,750元。依勞工退休金條例第12條第1項規定
        ，被告應給付甲○○資遣費8,668元（詳如卷附資遣費試
        算表）。甲○○請求被告給付資遣費8,333元，未逾前開
        數額，應屬有據。
（四）以上，乙○○得請求被告給付之金額為68,493元(55,500＋12
      ,993＝68,493）；甲○○得請求被告給付之金額為57,666元
      （49,333＋8,333＝57,666）；丙○○得請求被告給付之金額
      為28,000元。
五、綜上所述，原告依勞動契約及勞工保險條例第12條第1項規
    定之法律關係，請求被告給付原告各如主文第1項至第3項所
    示，為有理由，應予准許。乙○○逾主文第1項之請求，則無
    理由，應予駁回。
六、按法院就勞工之給付請求，為雇主敗訴之判決時，應依職權
    宣告假執行。前項情形，法院應同時宣告雇主得供擔保或將
    請求標的物提存而免為假執行，動事件法第44條第1項、第2
    項定有明文。本判決原告勝訴部分屬於就勞工之給付請求，
    所為雇主敗訴之判決，爰依前揭規定，依職權宣告假執行，
    並依同條第2項規定，酌定相當之擔保金額，宣告被告供擔
    保後，免為假執行。
七、訴訟費用負擔之依據：民事訴訟法第79條。
中　　華　　民　　國　　111 　年　　10　　月　　11　　日
                      勞動法庭  法  官  黃渙文
正本係照原本作成。
如對本判決上訴，須於判決送達後20日內向本院提出上訴狀。如
委任律師提起上訴者，應一併繳納上訴審裁判費。
中　　華　　民　　國　　111 　年　　10　　月　　11　　日
                                書記官  楊玉華